臺灣高等法院刑事裁定　　　　　　　　 100年度抗字第1296號
抗 告 人
即聲請人　臺灣桃園地方法院檢察署檢察官
被　　告　陳俊价
具 保 人　許碧昌
上列抗告人因聲請沒入保證金案件，不服臺灣桃園地方法院中華
民國100年10月11日沒入保證金裁定（100年度聲字第3936號），
提起抗告，本院裁定如下：
    主  文
抗告駁回。
    理  由
一、抗告意旨略以：被告前因違反毒品危害防制條例及槍砲彈藥
    刀械管制條例執行案件，經臺灣桃園地方法院檢察署以桃檢
    秋執辛緝字第3788號發布通緝，又經該署以桃檢秋執辛緝字
    第4205號併案通緝。則被告既已經另案傳拘無著，已有「逃
    匿」之事實，於本案且已合法通知具保人帶同受刑人到庭接
    受執行，而受刑人並未到案，故依法聲請沒入保證金，原裁
    定駁回聲請，自有違誤云云。
二、具保之被告逃匿，應命具保人繳納指定之保證金額，並沒入
    之；不繳納者，強制執行。保證金已繳納者，沒入之。刑事
    訴訟法第118 條定有明文。又受死刑、徒刑或拘役之諭知，
    而未經羈押者，檢察官於執行時，應傳喚之；傳喚不到者，
    應行拘提。前項受刑人，得依第76條第1 款及第2 款規定，
    逕行拘提，並依第84條規定通緝。刑事訴訟法第469 條也有
    明文。經查：
（一）被告前因違反毒品危害防制條例案件，經臺灣桃園地方法
      院檢察署檢察官指定保證金新台幣2 萬元，由具保人許碧
      昌繳納後，將被告釋放。嗣經聲請人於100 年9 月15日通
      知具保人偕同被告到庭未果，已經聲請人於100 年9 月29
      日以100 年桃檢秋執辛緝字第4205號併案發布通緝被告等
      事實，有具保人執行傳票送達證書、收受訴訟案款通知、
      刑事保證金收據影本、本院被告前案紀錄表及通緝紀錄表
      可憑。
（二）抗告人以被告另案經通緝中，即僅以通知具保人偕同被告
      到案執行，而未踐行傳喚、拘提被告之法定程序，即逕將
      被告併案通緝一情，也有抗告人提出之抗告書可證。抗告
      人固以另案已依同署桃檢秋執辛緝字第3788號發布通緝被
      告，於本案即無需再行傳喚、拘提被告到案執行云云為由
      提起抗告；惟查，刑事訴訟法第118 條沒入保證金之規定
      ，核屬被告於具保人以相當之保證金額具保後被告逃匿，
      所給予具保人之制裁。故沒入具保人繳納之保證金，自應
      以被告確實處於逃匿中為要件。被告雖經另案通緝，並不
      足以作為本案當然具有逃亡或藏匿之應通緝事由之認定依
      據；意即另案通緝之逃匿事實認定之效力並不及於本案。
      數案件之同一被告縱使其中一案經通緝，不因此即認他案
      也同有逃匿情事，而應各依法定程序分別認定。執行併案
      通緝或沒入保證金程序之前，仍應就本案依法踐行傳喚、
      拘提被告，並通知具保人等程序，於認定被告確有逃亡或
      藏匿之事實，始得沒入保證金。抗告人以被告已經另案通
      緝，即未依法傳喚、拘提被告到案執行，自有違前述法律
      規定。原裁定因認聲請人聲請沒入具保人所繳納之保證金
      ，於法不合而駁回其聲請，並無違誤。抗告人仍執前詞，
      指稱原裁定不當，綜上所述，應認抗告為無理由，應予駁
      回。
三、據上論斷，依刑事訴訟法第412條，裁定如主文。
中    華    民    國    100    年    11    月    9    日
                  刑事第六庭審判長法  官  邱同印
                                  法  官  吳淑惠
                                  法  官  郭豫珍
以上正本證明與原本無異。
不得再抗告。
                                  書記官  陳采薇
中    華    民    國   100     年    11    月    9    日